【裁判字號】    95,重訴,66
【裁判日期】    951130
【裁判案由】    毒品危害防制條例
【裁判全文】
臺灣高雄地方法院刑事判決             95年度重訴字第66號
公  訴  人  臺灣高雄地方法院檢察署檢察官
被      告  戊○○
指定辯護人  本院公設辯護人己○○
被      告  甲○○
選任辯護人  秦德進律師
            陳正達律師
            許惠珠律師
上列被告等因違反毒品危害防制條例案件，經檢察官提起公訴（
95年度偵字第9025號、第9029號），本院判決如下：
    主  文
戊○○共同運輸第一級毒品，累犯，處有期徒刑拾伍年，褫奪公
權柒年。扣案海洛因拾參包（合計淨重伍參柒點壹柒公克，純質
淨重貳參捌點玖玖公克，包裝總重陸玖點壹貳公克，含包裝袋）
沒收銷燬之；扣案之現金新臺幣伍萬元及束褲壹件、已使用透氣
繃帶壹袋，均沒收之。
甲○○共同運輸第一級毒品，處無期徒刑，褫奪公權終身。扣案
海洛因拾參包（合計淨重伍參柒點壹柒公克，純質淨重貳參捌點
玖玖公克，包裝總重陸玖點壹貳公克，含包裝袋）沒收銷燬之；
扣案束褲壹件、已使用過透氣繃帶壹袋，均沒收之。
    事  實
一、戊○○前因涉犯賭博罪，經本院判決處有期徒刑5 月確定，
    甫於民國95年1 月5 日易科罰金執行完畢，其與甲○○均明
    知海洛因係屬毒品危害防制條例第2 條第2 項第1 款所列第
    一級毒品，且為我國管制進口物品，不得運輸進入臺灣地區
    。緣甲○○為尋覓人選攜帶海洛因入境臺灣，於95年3 月下
    旬與戊○○在中國大陸東莞后街鎮飲酒時，以新臺幣（下同
    ）30萬元之代價，邀約戊○○運輸海洛因，而戊○○適值資
    力困窘，竟與甲○○及姓名不詳，綽號「阿守」之成年男子
    ，基於共同運輸第一級毒品海洛因及自大陸地區私運管制物
    品即第一級毒品海洛因進口之犯意聯絡，應允擔任運輸海洛
    因入境臺灣之「鴿子」（意指攜帶海洛因入境之人），相約
    於95年3 月23日與甲○○搭乘同一班機由澳門返台，待入境
    臺灣後，即分別搭乘計程車到力行路與中華地下道處再聯絡
    ，戊○○並告以甲○○其女友庚○○所有行動電話門號0000
    000000供聯繫之用。議定後，於同年月22日下午，由戊○○
    依指示先投宿於東莞后街鎮之君豪酒店，俟同年月23日早上
    6 時許，甲○○偕同「阿守」攜帶海洛因13包 （合計淨重
    537.17公克，純度44.49%，純質淨重238.99公克）、束褲1
    件、透氣繃帶至酒店房內，囑戊○○穿上束褲，而將海洛因
    分別藏放於戊○○所著內束褲暗袋及以透氣繃帶綑綁於左右
    大腿之內外側，並交付酬勞前金5 萬元後，甲○○為暗中監
    控戊○○行動，如有發生突發狀況或遭警查獲等不測意外，
    得以決定後續之因應處理，故陪同戊○○前往澳門機場，兩
    人並共同搭乘約當日下午1 時許起飛之復興航空GE-362號班
    機返回台灣。迄同日下午3 時許，該班機飛抵高雄國際機場
    後，因戊○○在通關時為巡檯關員碰觸其大腿部位後發覺有
    異，進而將其帶至入境搜身室嚴查，遂當場查獲上開藏放其
    身上之海洛因共13包，並扣得甲○○、「阿守」所有，供藏
    放海落因用之束褲1 件、已使用之透氣繃帶1 袋及運毒代價
    5 萬元現金等物。員警復依戊○○之供述，於同年月24日上
    午9 時12分許，在高雄國際機場國際航線3 樓出境室，將甲○○予以拘提到案，始偵破全情。
二、案經法務部調查局高雄市調查處會同高雄市政府警察局三民
    第一分局、海巡署屏東機動查緝隊、岸巡六二大隊、台南海
    巡隊共同報告臺灣高雄地方法院檢察署檢察官偵辦起訴。
    理  由
一、被告以外之人於審判外之言詞或書面陳述，除法律有規定
    者外，不得作為證據，刑事訴訟法第159 條第1 項定有明文
    。然被告以外之人於審判外之陳述，雖不符前4 條之規定，
    而經當事人於審判程序同意作為證據，法院審酌該書面陳述
    作成時之情況，認為適當者，亦得為證據。當事人、代理人
    或辯護人於法院調查證據時，知有第159 條第1 項不得為證
    據之情形，而未於言詞辯論終結前聲明異議者，視為有前項
    之同意，刑事訴訟法第159 條之5 亦定有明文。本件被告戊○○與甲○○旅客入出境紀錄查詢、高雄市調查處扣押物品
    目錄表、行動電話門號0000000000、0000000000號通聯紀錄
    、公用電話00-0000000號通聯調閱查詢單、和信電訊股份有
    限公司95年9 月5 日00000000007 號函、更新街位置地圖、
    法務部調查局鑑定通知書雖均屬審判外之書面陳述，惟被告
    2 人、辯護人及檢察官於本院準備程序時均對前揭證據之證
    據能力表示無意見，亦未於言詞辯論終結前聲明異議，本院
    審酌上開書面陳述作成時之情況，核無違法取證或其他瑕疵
    ，認為以之作為證據為適當，上開審判外之書面陳述，自得
    作為證據。
二、前揭犯罪事實，業經被告戊○○自白不諱；而被告甲○○則
    矢口否認有何運輸毒品之犯行，辯稱其並無與戊○○共同運
    輸毒品，案發當天係因其從事茶葉買賣，於前往搭乘復興航
    空班機時，巧遇被告戊○○，戊○○並留下女友門號000000
    0000號行動電話，要求其再聯繫。其自澳門入境高雄國際機
    場後，在高雄機場計程車候車處等候戊○○約10分鐘，皆未
    看到戊○○出來，其即獨自搭乘計程車前往胞弟乙○○位於
    高雄市○○街31巷1弄1號住處試茶云云。經查：
    (一)本件自被告戊○○身上扣得白色粉末13包（合計淨重537.
    17公克，質純淨重238.99公克，空包裝總重69.12 公克），
    經鑑驗結果均含第一級毒品海洛因之成分，分別有法務部調
    查局95年5 月3 日調科壹字第220023087 號鑑定通知書（鑑
    定通知書誤載為14包）、戊○○、甲○○旅客入出境查詢紀
    錄、高雄市調查處扣押物品目錄表各1 紙在卷可考（見95年
    度偵字第9029號卷第114 、18、20、24頁；95年度偵字第90
    25號卷第22頁），核與被告戊○○之自白相符，則被告戊○○自大陸地區運輸毒品入境臺灣之犯行，首堪認定。
    (二)又被告戊○○、甲○○及「阿守」共同基於運輸海洛因入
    境臺灣之犯意聯絡，先由「阿守」將海洛因藏放於戊○○身
    上，再由戊○○攜帶海洛因，而由甲○○擔任隨行監督之角
    色，共同搭乘復興航空GE-362號班機返回台灣，被告戊○○
    並已先收取5 萬元酬之犯罪事實，業據被告戊○○於本院審
    理中，在給予共同被告甲○○對質詰問之機會下，以證人身
    分證述明確（見本院95年11月16日審判程序筆錄），核其所
    為證述，就自己、甲○○及「阿守」等人之角色分工及如何
    策劃安排各項瑣碎事項均詳細說明，且與其於查獲當日在高
    雄市調查處所製作筆錄供述內容均大致相符（見95年度偵字
    第9025號卷第4-6 頁），雖就交貨地點及其於入境臺灣後，
    是否有電聯甲○○等細節部分前後供述略有出入，惟或因甫
    遭逮獲之巨變，精神未定而稍有誤認，並不影響其就全案供
    述正確性之認定。復參酌其與被告甲○○於案發前並無任何
    仇怨，此亦為甲○○所自承，當無挾怨報復之理，亦難認其
    係為獲得毒品危害防制條例第17條減刑寬典，始為之不實供
    述，其前揭證述自堪採信。
    (三)且被告戊○○因在大陸半年未繳電話費，行動電話不能使
    用，故先打電話到臺灣給女友庚○○要求代為繳費，其回臺
    灣即可使用自己的行動電話，但為恐繳費後比較慢通話，於
    是提供女友庚○○行動電話門號供與甲○○在入境臺灣後，
    聯繫運輸毒品事宜之用之部分證述（見本院卷第210 頁），
    核與證人庚○○於本院審理中證稱，95年3 月23日早上8 時
    20分左右戊○○打電話通知要搭飛機回臺灣處理朋友的事情
    ，並表示有將其手機門號0000000000留給一位朋友，那個朋
    友會打電話來詢問戊○○是否抵達臺灣... 而甲○○即於當
    日下午3 時16分聯絡庚○○，詢問戊○○是否回家，並要求
    庚○○向小港機場查詢飛機是否抵達臺灣等語（見本院卷第
    160-161 頁）均相符合，亦有庚○○門號0000000000號行動
    電話通聯紀錄在卷足佐（見95年度偵字第9029號卷第53頁）
    。而被告甲○○經逮捕訊問後，與戊○○搭乘同一部囚車前
    往看守所時，甲○○與戊○○發生爭執，戊○○向甲○○抱
    怨叫其跑這一趟才30萬元，且一進來就被抓，甲○○則強調
    這是公訂價錢，戊○○復表示其有煙毒前科，其實不適合當
    這種「鴿子」，而「鴿子」係指運毒工具等情，亦經證人即
    與戊○○、甲○○搭乘同一班囚車前往看守所之受刑人丁○○於本院審理中證述明確（見本院卷第170-171 頁），核亦
    與被告戊○○於警、偵訊供述與甲○○之分工模式及議定之
    報酬均相符合，堪認被告甲○○、戊○○係共同運輸毒品入
    境臺灣。至被告戊○○雖於本院審理中證稱運輸毒品之代價
    為23萬元，惟不僅與其警偵訊所為一致之供述不合，復與證
    人丁○○於本院審理中所為前揭證述相違，自以其先前於警
    偵訊中所為該次運輸毒品之報酬為30萬元之一致供述較為可
    採。
    (四)另衡以被告甲○○於抵達臺灣後，有聯絡庚○○詢問被告
    戊○○是否到家一情，業經認定如前，亦為被告甲○○所自
    承，另參以被告戊○○證稱其仍在調查局接受詢問時，調查
    局人員說可以打電話聯絡家人或律師，其始打開行動電話，
    後來甲○○即以公用電話撥打給其等語，並有被告戊○○門
    號0000000000號行動電話通聯紀錄在卷足憑（分別見本院卷
    第212 頁、95年度偵字第9025號卷第66頁），而依該公用電
    話申裝位置係在高雄市○○區○○街65號，與被告甲○○所
    稱其入境臺灣後，所停留胞弟乙○○位於高雄市○○街31巷
    1 弄1 號住處之位置相近，亦有通聯調閱查詢單及更新街地
    圖各1 紙附卷足稽（見95年度偵字第9029號卷第75頁、第11
    8 頁），足認依通聯紀錄顯示95年3 月23日以公用電話00-0
    000000先後於晚上7 時25分57秒至7 時32分40秒、晚上7 時
    36分53秒至7 時38分04秒撥打被告戊○○門號0000000000號
    行動電話之人，確係被告甲○○無疑。則被告甲○○因擔任
    監控被告戊○○入境臺灣之工作，而頻頻試圖聯絡被告戊○○以查詢其狀況一情，益徵兩人確有共同運輸毒品入境臺灣
    之犯行。辯護人雖執和信電訊股份有限公司95年9 月5 日和
    信（業服）字第00000000007 號函回覆，認倘被告甲○○持
    門號0000000000號行動電話在高雄市○○區○○街65號撥打
    行動電話，則基地台之位置應在「高雄市三民區○○○路62
    號12樓B 棟」或「高雄市○○區○○街109 號7 樓」，辯稱
    觀之被告甲○○前揭行動電話門號通聯紀錄顯示被告甲○○
    於晚上7 時35分（按即前揭被告戊○○通聯紀錄顯示兩通公
    用電話撥打時間之間）有通訊紀錄，而依該紀錄顯示基地台
    位置係位於「高雄市○○街158 巷27號」，佐以證人即被告
    胞弟乙○○同住之女友辛○○亦到庭證稱被告甲○○均待在
    家裡，足認撥打前揭公用電話之人並非甲○○云云。惟查，
    被告甲○○於短時間內出門撥打公用電話之際，是否尚有攜
    帶前揭行動電話，已非無疑，則該行動電話自亦有仍放置於
    被告乙○○住處為他人代接之可能，又細繹證人辛○○之證
    詞：當天下午約3 時左右，在客廳有看到甲○○在泡茶，晚
    餐時間約7 時左右，有出去巷口遛狗，遛狗約十幾分鐘，在
    巷口遛狗可以看到中和路住處，遛狗回來甲○○尚待在家中
    ，7 時之前甲○○均待在該住處，甲○○在其住處這段期間
    ，其在樓上，而甲○○大部分都是待在住處1 樓等語（見本
    院卷第183 至186 頁），則觀之前揭通聯紀錄顯示公用電話
    撥打時間為晚上7 時25分至7 時38分，與辛○○前揭證詞互
    核，應可認定甲○○係在辛○○遛狗後始外出撥打公用電話
    ，且衡以甲○○在中和路住處該段期間，辛○○多留在樓上
    ，而甲○○待在住處1 樓等情綜合以觀，則辛○○自有可能
    未看到被告甲○○有外出，該2 通公用電話應係被告甲○○
    趁隙至中和街住處附近撥打無訛，堪認被告甲○○係因被告
    戊○○遲遲未依約與其聯絡，迨至晚上7 時許，察覺戊○○
    可能已遭查獲，故改撥打公用電話，避免洩漏身份。
    (五)被告甲○○之辯護人雖復辯稱證人丁○○所為其在囚車上
    ，有聽到戊○○與甲○○之間爭執內容之證詞並不足為被告
    甲○○不利之認定，蓋依同在該部囚車上之壬○○於審理中
    之證稱其沒有聽到被告2 人在囚車上發生爭吵等情觀之，壬○○坐被告甲○○身旁，而丁○○並非與被告相鄰而坐，則
    豈有被告2 人之爭吵，壬○○未聽到而丁○○聽到之理？惟
    查，與被告2 人共乘囚車當時，壬○○為一甫滿18歲、無前
    科之少年，因毒品案件為警查獲而遭本院裁定收押，復於95
    年5 月19日交保，有臺灣看守所95年6 月7 日高所戒字第09
    59001113B 號函1 紙在卷可佐（見95年度偵字第9029號卷第
    121 頁），衡情其在第一次犯罪即遭收押之驚魂未定情形下
    ，自無仔細觀察或聆聽其他受刑人言談之心情，此觀之其於
    本院審理中就收押後之生活瑣事均證稱其不記得了等語益明
    （見本院卷第175-177 頁），而丁○○係在法院拘留室即先
    後見到被告2 人並對被告2 人留有印象（見丁○○於本院審
    理程序之證述，本院卷第172 頁），且對當時在囚車上乘坐
    位置為何及被告2 人之編號均有記憶（見本院卷第172 頁）
    ，則在證人丁○○有刻意觀察、留意被告2 人之情形下，有
    在囚車上聽聞到被告2 人之爭吵，亦與常情相合，且衡以其
    所聽聞被告戊○○運輸毒品之報酬為30萬元，亦與戊○○警
    偵訊一貫之陳述相符，堪認其所聽聞之內容亦具一定之正確
    性，是辯護人前揭辯詞，亦非可採。
    (六)按共同實施犯罪行為之人，在合同意思範圍以內，各自分
    擔犯罪行為之一部，相互利用他人之行為，以達其犯罪之目
    的者，即應對於全部所發生之結果，共同負責。是本件被告
    戊○○、甲○○及「阿守」共同基於運輸海洛因入境臺灣之
    犯意聯絡，由甲○○偕同「阿守」攜帶13包海洛因、束褲1
    件及透氣繃帶至被告戊○○依被告甲○○指示投宿之君豪酒
    店，囑戊○○穿上束褲，而將海洛因分別藏放於戊○○所著
    內束褲暗袋及以透氣繃帶綑綁於左右大腿內外側，再由戊○○攜帶海洛因，而由甲○○擔任隨行監督之角色，共同搭乘
    復興航空GE-362號班機返回台灣，其等就本件運輸及私運第
    一級毒品海洛因進入臺灣之行為，均各自有其分工，顯見其
    等均相互利用他人之行為，以達其等運輸及私運第一級毒品
    海洛因進入臺灣之目的。
    (七)此外，復有甲○○旅客入出境查詢紀錄附卷可參（分別見
    本院卷第209 頁、95年度偵字第9029號卷第18頁），及海洛
    因13包、束褲1 件及透氣繃帶1 袋扣案。
    (八)本件事證明確，被告甲○○與戊○○共同運輸毒品入境臺
    灣之犯行，俱堪認定，應予依法論科。
三、(一)被告行為後，刑法業於94年2 月2 日修正公布部分條文，
    並於95年7 月1 日施行。依修正後刑法第2 條第1 項規定：
    「行為後法律有變更者，適用行為時之法律。但行為後之法
    律有利於行為人者，適用最有利於行為人之法律」。又本次
    修正涵蓋之範圍甚廣，故比較新舊法時，應就罪刑有關之共
    犯、牽連犯、連續犯、有無累犯加重、自首減輕暨其他法定
    加減原因等一切情形，綜其全部罪刑之結果而為比較，有最
    高法院95年5 月23日所為之95年度第8 次刑庭會議決議可資
    參照。茲就本案新舊法比較臚列如下：
    1.本件被告等人行為後，刑法第28條共犯之規定經修正為「
    二人以上共同實施犯罪之行為者，皆為正犯」，修法後則將
    完全未參與犯罪行為實行之陰謀共同正犯及預備共同正犯刪
    除。本件被告戊○○、甲○○與「阿守」就前開運輸第一級
    毒品海洛因入境臺灣之犯行有犯意聯絡及行為分擔，不論依
    修正前、後之刑法第28條，均構成共同正犯，對被告而言並
    無有利或不利之情形，應逕依行為時即修正前之刑法第28條
    ，論以共同正犯。
    2.本件被告行為後，刑法第47條亦於95年7 月1 日修正施行
    ，且本案被告戊○○有如事實欄所述之前科及刑之執行情形
    ，其於有期徒刑執行完畢，5 年以內故意再犯本案有期徒刑
    以上之罪，不論依新、舊法規定，均應論以累犯，比較新、
    舊法結果，新法亦未較有利於被告，故本案關於被告戊○○
    是否構成累犯，自應適用修正前刑法第47條之規定。
    3.從而本件應一體適用修正前刑法之規定，合先敘明。
    (二)按海洛因係屬毒品危害防制條例第2 條第2 項第1 款所定
    之第一級毒品，亦為行政院依懲治走私條例授權公告之甲項
    管制進出口物品，被告戊○○、甲○○私自運輸海洛因進入
    國境之行為，核係違反毒品危害防制條例第4 條第1 項之運
    輸第一級毒品罪，及犯懲治走私條例第2 條第1 項之私運管
    制物品進口罪。又香港澳門關係條例第35條第2 項雖有「輸
    入或攜帶進入臺灣地區之香港或澳門物品，以進口論；其檢
    驗、檢疫、管理、關稅等稅捐之徵收及處理等，依輸入物品
    有關法令之規定辦理」之規定。惟被告戊○○、甲○○等運
    輸之海洛因毒品，係自中國大陸之東莞地區取得並綑綁藏放
    於被告戊○○所著內束褲暗袋及左右大腿之內外側，僅係單
    純於澳門轉搭飛機回國，其等所私運進口之毒品並非澳門物
    品，並無上述香港澳門關係條例第35條第2 項規定之適用，
    附此敘明。被告戊○○、甲○○持有毒品之低度行為，應為
    運輸毒品之高度行為所吸收，不另論罪。又被告戊○○、甲○○及「阿守」就前揭犯行，有犯意聯絡及行為分擔，應論
    以共同正犯。而其等以一私運行為，觸犯上述二者保護法益
    不同之罪名（運輸毒品罪及走私罪），為想像競合犯，應依
    刑法第55條之規定，從一重之運輸第一級毒品罪處斷。而被
    告戊○○前因犯賭博罪，經本院判決處有期徒刑5 月確定，
    甫於95年1 月5 日易科罰金執行完畢，有臺灣高等法院被告
    前案紀錄表在卷可考（見本院卷第8 頁），其受有期徒刑執
    行完畢，5 年內再犯本件最重本刑為有期徒刑以上之罪，為
    累犯，應依修正前刑法第47條規定加重其刑（死刑、無期徒
    刑部分不得加重）。又被告戊○○係因經濟困窘，而為被告
    甲○○提供金錢之利益利用，始一時失慮，鋌而走險，為他
    人充作運送毒品之「鴿子」，且於搭機返台時，甫於通關入
    境即遭查獲，海洛因尚未流入市面，對社會之危害性已即時
    獲阻，其犯罪情狀尚堪憫恕，若處以最低法定本刑無期徒刑
    猶嫌過重，爰依刑法第59條減輕其刑【按被告行為後，刑法
    第59條亦於95年7 月1 日修正施行，依修正後該條關於酌減
    其刑之規定，雖增訂「認科以最低刑度仍嫌過重」之規定，
    然此為法院就刑之裁量及酌減審認標準見解之明文化，非屬
    法律之變更，附此敘明】，並依法先加後減之【指罰金刑部
    分】，依法先加後減之。爰審酌被告甲○○、戊○○運輸、
    私運第一級毒品入境臺灣，如闖關成功，因該第一級毒品之
    淨量高達53 7.17 公克，若全數流通市面，將造成毒品氾濫
    ，使多數人遭受毒品所害，不僅殘害國民健康，且對社會治
    安影響甚鉅，惡害非輕，行為實有可議之處，並審酌被告甲○○無前科，有臺灣高等法院被告前案紀錄表在卷可憑（見
    本院卷第13- 16頁），而被告戊○○犯後坦承犯行，並協助
    檢警查緝被告甲○○到案等一切情狀，分別量處如主文所示
    之刑，就被告甲○○部分之刑，並依刑法第37條第1 項規定
    ，宣告褫奪公權終身；就戊○○部分之刑，依刑法第37條第
    2 項規定，宣告褫奪公權7 年，以為懲儆。至扣案白色粉末
    13包（合計淨重537.17公克，純度44 .49% ，純質淨重238.
    99公克），為第一級毒品海洛因，該裝放海洛因之包裝袋（
    空包裝總重69 .12 公 克）既殘留海洛因，且無法析離，亦
    屬違禁物均依毒品危害防制條例第18條第1 項前段之規定，
    均在被告戊○○、甲○○涉犯運輸毒品罪項下併予宣告沒收
    銷燬之。再扣案之現金5 萬元，為被告戊○○運輸毒品所得
    之報酬，依毒品危害防制條例第19條第1 項規定，在被告戊○○罪刑項下宣告沒收【因上開5 萬元現金已扣案，並無不
    能沒收之情形，爰不諭知如一部或全部不能沒收時，以其財
    產抵償之】。被告戊○○、甲○○用以運輸上開毒品之束褲
    1 件及已使用透氣繃帶1 袋，係用以藏放、綑綁毒品，均係
    供便於攜帶運輸毒品，犯罪所用之物且為被告甲○○、共犯
    「阿守」所有，依共犯連帶責任原則，爰在被告戊○○及甲○○犯運輸毒品項下均宣告沒收之。另扣案DNET行動電話1
    支及門號0000000000號SIM 卡分別為被告甲○○所有及辛○○借予被告甲○○使用之物，惟由於該支行動電話係在供倘
    其等成功入境臺灣後，為聯絡交付毒品地點之用，與本件運
    輸毒品入境臺灣之犯行無涉，而其餘扣案ELIY行動電話1 支
    及SIM 卡3 枚，亦與本件犯行無涉，爰均不依法宣告沒收之
    。另運輸毒品代價25萬元之部分，因被告戊○○尚未收受，
    亦不宣告沒收之，附此敘明。
    (三)公訴意旨及被告戊○○之辯護人雖指戊○○遭查獲後即供
    出毒品來源係來自甲○○，應依毒品危害防治條例第17條規
    定減輕其刑云云。惟按毒品危害防制條例第17條規定，犯同
    條例第4 條第1 項之罪，供出毒品來源，因而破獲者，得減
    輕其刑，其立法意旨重在鼓勵具體供出其上游販毒者，俾使
    追查該毒梟前手及其上游毒品，以杜絕毒品之蔓延與氾濫，
    倘僅供出共犯為何人，但尚未進而查獲毒梟前手或其上游毒
    品者，仍不得執此邀本條規定之寬減，最高法院90年度台上
    字第1639號判決即揭明斯旨（又最高法院86年臺覆字第54號
    判例亦同此意旨）。本件被告戊○○雖指認甲○○即為與其
    共同運輸毒品海洛因入境台灣之人，惟被告甲○○僅為被告
    戊○○之共犯，並非被告戊○○之前手或其上游毒品提供者
    ，與毒品危害防制條例第17條規定得減輕其刑之構成要件未
    合，尚不得援引上開規定予以減刑，附此敘明。
據上論斷，應依刑事訴訟法第299 條第1 項前段，毒品危害防制
條例第4 條第1 項、第18條第1 項前段、第19條第1 項，懲治走
私條例第2 條第1 項、第11條、第12條，刑法第2 條第1 項前段
、第11條、修正前第28條、第59條、修正前第47條、第55條、第
37條第1項、第2項，判決如主文。
本案經檢察官丙○○到庭執行職務。
中    華    民    國    95    年    11    月    30    日
                  刑事第六庭    審判長法  官   曾逸誠
                                      法  官   李  蓓
                                      法  官   王  琁
上正本證明與原本無異
如不服本判決，應於判決送達後10日內，向本院提出上訴狀。
中    華    民    國    95    年    11    月    30    日
                                      書記官   黃國忠
附錄本案論罪科刑法條全文：
毒品危害防制條例第4條
製造、運輸、販賣第一級毒品者，處死刑或無期徒刑；處無期徒
刑者，得併科新臺幣 1 千萬元以下罰金。
懲治走私條例第2條
私運管制物品進口、出口逾公告數額者，處 7 年以下有期徒刑，
得併科新臺幣 3 百萬元以下罰金。
前項之未遂犯罰之。
第 1 項所稱管制物品及其數額，由行政院公告之。


司法院資訊處製作；財團法人民間司法改革基金會備份。
